【裁判字號】    95,訴,793
【裁判日期】    951031
【裁判案由】    妨害性自主
【裁判全文】
臺灣新竹地方法院刑事判決               95年度訴字第793號
    公  訴  人  臺灣新竹地方法院檢察署檢察官
    被      告  丙○○
上列被告因妨害性自主案件，經檢察官聲請簡易判決處刑（95年
度偵字第4316號），本院改依通常程序並依簡式審判程序審理，
判決如下：
    主      文
丙○○對於十四歲以上未滿十六歲之女子為性交，處有期徒刑伍
月；緩刑貳年，緩刑期內付保護管束。
    事      實
一、丙○○於民國95年6月初，透過友人介紹而認識代號0000000
    0號（下稱甲女，真實姓名年籍均詳卷附真實姓名對照表）之
    女子，丙○○於95年6月24日17時許，邀約甲女至其友人位於
    新竹縣竹東鎮○○路○段現代名門大樓之住處聊天。丙○○
    明知甲女係14歲以上未滿16歲之女子，關於性行為之智識及
    決斷能力未臻成熟，仍基於對於14歲以上未滿16歲之女子為
    性交之犯意，於同日18時許，於上址其友人住處房間內，經
    甲女之同意，與甲女發生性交行為，嗣甲女母親報警後始查悉
    上情。
二、案經新竹縣警察局竹東分局報告臺灣新竹地方法院檢察署檢
    察官偵查起訴。
    理      由
一、本件被告丙○○所犯係死刑、無期徒刑、最輕本刑為三年以
    上有期徒刑以外之罪，或非高等法院管轄第一審之案件，其
    於準備程序中就被訴事實為有罪之陳述，經法官告知簡式審
    判程序之旨，並聽取公訴人、被告之意見後，本院合議庭認
    為適宜由受命法官獨任進行簡式審判程序，已依刑事訴訟法
    第273條之1第1項規定裁定本件進行簡式審判程序，首先敘
    明。
二、上開事實迭據被告丙○○於警詢、偵訊、本庭訊問及審理時
    坦承不諱，並有被害人甲女於警詢中之指述，及竹東榮民醫
    院受理疑似性侵害事件驗傷診斷書、內政部警政署刑事警察
    局鑑驗書在卷可稽；又甲女於前開時間為十四歲以上未滿十
    六歲之女子，有其真實姓名年籍對照表在卷足憑。被告自白
    核與事實相符，足以採信。綜上所述，被告對於十四歲以上
    未滿十六歲之女子為性交犯行事證明確，堪以認定。
三、核被告丙○○所為，係犯刑法第227條第3項對於十四歲以上
    未滿十六歲之女子為性交罪。按兒童及少年福利法第70條第
    1項規定：「成年人教唆、幫助或利用兒童及少年犯罪或與
    之共同實施犯罪或故意對其犯罪者，加重其刑至2分之1。但
    各該罪就被害人係兒童及少年已定有特別處罰規定者，不在
    此限。」甲女於被告行為時為未滿十八歲之少年，本件被告
    所為係故意對少年犯罪，然刑法第227條第3項之罪係就被害
    人為十四歲以上未滿十六歲之少年所設之特別處罰規定，是
    以本件自不予加重，併此說明。爰審酌被告年紀甚輕短於思
    慮，在未違背甲女之自由意願下而與甲女為性交之行為，迄未
    與甲女及其家屬達成和解，其犯後坦承犯行，態度良好等一
    切情狀，量處如主文所示之刑。次按95年7月1日修正施行之
    刑法第2條第1項規定，係規範行為後法律變更所生新舊法比
    較適用之準據法，於修正後刑法施行後，應適用修正後刑法
    第2條第1項之規定，為「從舊從輕」之比較，又比較時應就
    罪刑有關之共犯、未遂犯、想像競合犯、牽連犯、連續犯、
    結合犯，以及累犯加重、自首減輕暨其他法定加減原因（如
    身分加減）與加減刑等一切情形，綜其全部罪刑之結果而為
    比較。（參照最高法院95年第8次刑事庭會議決議意旨）。
    按被告行為後，95年7月1日修正施行之刑法第74條關於緩刑
    之規定有修正，依最高法院95年第8次刑事庭會議第7點決議
    ：「犯罪在新法施行前，新法施行後，緩刑之宣告，應適用
    新法第74條之規定。」，被告前未曾受有期徒刑以上刑之宣
    告，有臺灣高等法院被告全國前案紀錄表1件附卷可按，其
    一時失慮致罹刑典，犯後已坦白認罪，甚有悔意，其經此刑
    之宣告後，應知警惕，信無再犯之虞，被告雖尚未與被害人
    及其家屬達成和解，被害人之母亦表示希望對被告從輕量刑
    ，被告所犯本案行為固有不該，然念其年紀尚輕，思慮不周
    致罹刑章，本院認被告所宣告之刑以暫不執行為適當，併諭
    知緩刑3年，以啟自新。並為使被告有正確之法律觀念並提
    供必要之協助及督促，且依其所犯情節認有加以追蹤觀護之
    必要，又95年7月1日修正施行之刑法第2條第2項規定，非拘
    束人身自由之保安處分，適用裁判時之法律，保護管束係基
    於保安處分防衛社會、矯治行為人之目的，又無拘束人身自
    由，非屬拘束人身自由之保安處分，應適用裁判時之法律，
    爰依裁判時之修正後刑法第93條第1項第1款規定，諭知於緩
    刑期間應付保護管束。
四、又依修正前刑法第91條之1第1項規定：「犯第221條至第227
    條、第228條、第229條、第230條、第234條之罪者，於裁判
    前應經鑑定有無施以治療之必要，有施以治療之必要者，得
    另入相當處所，施以治療」。經本院依前開規定函囑東元綜
    合醫院鑑定被告有無施以治療之必要，該醫院鑑定結果，被
    告過去無精神疾病，無反社會人格傾向，無酒精及毒品濫用
    ，無明顯性偏好異常，被告在犯案當時及鑑定當時精神狀態
    皆判斷為無明顯異常，被告的再犯危險因素有未婚、環境中
    易與受害者接觸、學校適應不佳、家庭關係不良、目前年齡
    小於35歲、低同理心、無維持親密關係能力、無良好監督者
    、未與家人同住、工作穩定度低。被告屬可治療性中的程度
    ，建議被告暫時毋需接受強制治療。有該院司法鑑定報告書
    1件附卷可稽。95年7月1日施行之修正後刑法第91條之1規定
    ：「犯第221條至第227條、第228條、第229條、第230條、
    第234條、第332條第2項第2款、第334條第2款、第348條第2
    項第1款及其特別法之罪，而有下列情形之一者，得令入相
    當處所，施以強制治療：一、徒刑執行期滿前，於接受輔導
    或治療後，經鑑定、評估，認有再犯之危險者。二、依其他
    法律規定，於接受身心治療或輔導教育後，經鑑定、評估，
    認有再犯之危險者。前項處分期間至其再犯危險顯著降低為
    止，執行期間應每年鑑定、評估有無停止治療之必要。」是
    以被告行為後，刑法第91條之1性侵害治療處分之規定，業
    由刑前治療改為刑後治療。綜上所述，自無諭知對被告施以
    強制治療之必要，附此敘明。
據上論斷，應依刑事訴訟法第452條、第273條之1第1項、第299
條第1項前段，修正後刑法第2條第1項、第2項、修正前刑法第22
7條第3項、修正後刑法第74條第1項第1款、第93條第1項第1款，
判決如主文。
本案經檢察官乙○○到庭執行職務。
中    華    民    國    95    年    10    月    31    日
                          刑事第八法庭法  官  張林祐均
上正本證明與原本無異
如不服本判決應於送達後十日內向本院提出上訴狀
                                      書記官  鍾 小 屏
中    華    民    國    95    年    10    月    31    日
附錄本案論罪科刑法條：
中華民國刑法第227條
對於未滿十四歲之男女為性交者，處3年以上10年以下有期徒刑
。
對於未滿十四歲之男女為猥褻之行為者，處6個月以上5年以下有
期徒刑。
對於十四歲以上未滿十六歲之男女為性交者，處7年以下有期徒
刑。
對於十四歲以上未滿十六歲之男女為猥褻之行為者，處3年以下
有期徒刑。
第 1 項、第 3 項之未遂犯罰之。


司法院資訊處製作；財團法人民間司法改革基金會備份。
